【裁判字號】    89,易,4454
【裁判日期】    891204
【裁判案由】    電子遊戲場業管理條例
【裁判全文】
臺灣高雄地方法院刑事判決                        八十九年度易字第四四五四號
    公訴人  臺灣高雄地方法院檢察署檢察官
    被  告  乙○○
右列被告因違反電子遊藝場業管理條例案件，經檢察官聲請依簡易訴訟程序判決處刑
（八十九年度偵字第一八四八九號），本院高雄簡易庭認不宜適用簡易判決處刑（八
十九年雄簡字第一一八四號），而移送本院刑事普通刑審理，暨台灣高雄地方法院檢
察署移送併辦（八十九年偵字第一九一三八號），本院判決如左：
    主  文
乙○○違反未依電子業管理條例規定，辦理營利事業登記，不得經營電子遊戲場業之
規定，處拘役伍拾玖日，如易科罰金，以參佰元折算壹日。
    事  實
一、乙○○無任何前科紀錄。
二、乙○○明知其所經營之詠裕科技社申請登記之營業項目僅為「Ｆ二○九○三○玩
    具、娛樂用品零售業」、「Ｆ二一八○一○資訊軟體零售業」、「Ｆ二九九九九
    ○其他零售業（電動玩具機台買賣）（電子遊戲場除外）（不得現場作業）」，
    並未含「電子遊戲場業」。竟以每月新台幣（下同）五千元向高雄市前鎮區○○
    ○路一三三號「陽陽超市」之經營者甲○○（無共同之犯意聯絡）分租場地，未
    向主管機關申請為增加電子遊戲場業之營業項目變更登記，即未經許可，自八十
    九年七月間某日起，在上開超市內擺設如附表一所示、屬普通級益智類之電子遊
    戲機共五台，以「十元兌換代幣一枚，每前把玩電動玩具須投代幣一枚」之方式
    ，供不特定人把玩，並託於該超市內輪班之三位不知情女姓店員（確切姓名及年
    籍不詳，惟均已滿十八歲）代為兌換代幣，而經營電子遊戲場業。迄於八十九年
    八月六日上午一時五分許時，始經警查獲，並查獲如附表一所示之電子遊戲機（
    未扣案）。詎乙○○仍以同上開方式繼續營業，嗣於同年月十五日晚上十一時三
    十分許，再次經警查獲，並查獲如附表二所示之物（未扣案）。
三、案經高雄市政府移送臺灣高雄地方法院檢察署檢察官偵查後起訴暨移送併辦。
    理  由
一、訊據被告乙○○於本院調查、審理時，坦承確於右揭時、地擺設如附表一、二所
    示之電子遊戲機具，惟矢口否認犯罪，辯稱：擺設之目的是要買賣機台，並未營
    業，機檯很少插電，是擺好看的云云。然查，右揭事實，除有前鎮分局營業楊所
  檢查紀錄表二紙、高雄市政府（詠裕科枝社）營利事業登記證影本一紙在卷可佐
    。且查獲之機台置於現場係供人把玩，並由小姐代為兌換代幣，代幣係被告所有
    ，一天營業額大概幾百元等情，業據證人甲○○於本院訊問時證述明確（參本院
    八十九年十一月二十日筆錄），故被告上開辯詞，無足採信。其次，現場雖係被
    告向甲○○分租，暨由三位小姐幫忙兌換代幣，但被告供稱並未與甲○○約定一
    起經營（同上開本院筆錄），且被告承租之初係向甲○○表示要賣機台（參上開
    本院被告及甲○○筆錄），復無證據證明甲○○及三位小姐明知被告未獲許可，
    則難認渠等為共犯。綜上所述，事證明確，被告犯行堪予認定。
二、按電子遊戲場業管理條例第四條規定「本條例所稱電子遊戲機，指利用電、電子
    、電腦、機械或其他類似方式操縱縱，以產生或顯示聲光影像、圖案、動作之遊
    機具、、」，故如附表一所示之物，自屬電子遊戲機無訛。核被告乙○○所為，
    係違反電子遊戲場業管理條例第十五條之規定，而犯同條例第二十二條之罪。又
    被告僱用不知情之三位小姐兌換代幣，為其經營電子遊戲場業，為間接正犯。又
    就八十九年八月六日為警查獲後迄於同年月十五日再次為警查獲間之經營行為，
    雖未據公訴人起訴，但與第一次經警查獲前之經營行為，有實質上一罪之關係，
    應為起訴效力所及，本院自應併予審理。爰審酌被告無任何前科紀錄，有台灣高
    等法院被告全國前案紀錄表可佐，尚非品性惡劣之人，及犯罪之手段、目的、所
    生危害、犯罪後之態度，暨其他一切情狀，量處如主文所示之刑，並諭知易科罰
    金之折算標準。又如附表一、二所示之物，雖為被告所有供犯罪所用之物，故查
    獲時既未經警扣案，且非違禁物，為免執行困難，爰不諭知沒收。
據上論斷，應依刑事訴訟法第二百九十九條第一項前段，電子遊戲場業管理條例第二
十二條，刑法第十一條前段、第四十一條，罰金罰鍰提高標準條例第二條，判決如主
文。
本案經檢察官陳瑞堯到庭執行職務
中      華      民      國    八十九    年      十二      月      四    日
                                  臺灣高雄地方法院刑事第六庭
                                      法  官  洪碩垣
右正本證明與原本無異。
如不服本判決，應於判決送達後十日內，向本院提出上訴狀。
                                      書記官  顏平國
中      華      民      國    八十九年      十二      月      十六  日
附錄本案論罪科刑法條全文
電子遊戲場業管理條例第十五條【民國89年2月3日公 (發)布】
未依本條例規定辦理營利事業登記者，不得經營電子遊戲場業。
電子遊戲場業管理條例第二十二條
違反第十五條規定者，處行為人一年以下有期徒刑、拘役或科或併科新台幣五十萬元
以上二百五十萬元以下罰金。
┌────────────────────────────┐
│附表一                                                  │
├─┬──────────────────────────┤
│１│大舞台一台、喜從天降一台（擺設於店內）              │
├─┼──────────────────────────┤
│２│大舞台一台、金象王一台、喜從天降二台（擺設於騎樓地）│
└─┴──────────────────────────┘
┌────────────────────────────┐
│附表二                                                  │
├────────────────────────────┤
│大舞台一台、柏青哥一台、王牌對決一台、大滿貫二台        │
└────────────────────────────┘


司法院資訊處製作；財團法人民間司法改革基金會備份。
